【裁判字號】    89,交聲,471
【裁判日期】    891130
【裁判案由】    違反道路交通管理處罰條例聲明異議
【裁判全文】
臺灣臺北地方法院交通事件裁定                    八十九年度交聲字第四七一號
    異議人即
    受處分人  乙○○
    代 理 人  甲○○
右列受處分人因違反道路交通管理處罰條例案件，對於臺北市交通事件裁決所中華民
國八十九年四月廿六日所為之處分( 原處分案號：北市交裁車字第22-000000000號 )
聲明異議，本院裁定如左：
        主      文
原處分撤銷。
乙○○汽車駕駛人，駕駛汽車不遵守道路交通標誌、標線、號誌之指示，處新臺幣壹
仟捌佰元罰鍰，並記違規壹點。
        理      由
一、按「停止線」標線為白實線，寬三○至四○公分，依遵行方向之路面寬度劃設之
    ，係用以指示行駛車輛停止之界限，車輛停止時，其前懸部分不得伸越該線，「
    道路交通標誌標線號誌設置規則」第一百七十條第一項、第二項定有明文。又車
    輛面對「圓形紅燈」行車管制號誌，應禁止通行，不得超越停止線或進入路口，
    同規則第二百零六條第五款第一目亦有規定。汽車駕駛人，駕駛汽車不遵守道路
    交通標誌、標線、號誌之指示者，處新臺幣九百元以上一千八百元以下罰鍰，並
    記違規點數一點，「道路交通管理處罰條例」第六十條第二項第三款及第六十三
    條第一項第一款有處罰規定。凡是「逕行舉發」違反道路交通管理事件，經汽車
    所有人依通知單之應到案日期前到案，並告知違規駕駛人姓名、身分證統一編號
    及住址者，處罰機關應即另行通知違規駕駛人到案依法處理；逾應到案日期，處
    罰機關應依「道路交通管理處罰條例」第八十五條第三項規定處罰該汽車所有人
    ，且違反道路交通管理事件行為人，未依規定自動繳納罰鍰或未依規定到案聽候
    裁決，處罰機關即依「違反道路交通管理事件統一裁罰標準表」逕行裁決，「違
    反道路交通管理事件統一裁罰標準及處理細則」第二十四條及第四十四條第一項
    定有明文。
二、本件受處分人即異議人乙○○所有之一輛車牌CW-9446 號自用小客車，於八十八
    年八月六日凌晨零時五十八分許，沿臺北市○○○路由東往西方向行駛，途經和
    平東路、敦化南路有號誌交岔路口，明知其遵行方向之行車管制號誌為「圓形紅
    燈」，車輛前輪( 前懸部分 )壓過停止線，啟動埋設停止線前之感應線圈而遭路
    旁固定桿自動照相儀器自動拍照採證，經臺北市政府警察局交通警察大隊大安分
    隊員警溫明和檢視採證相片，以受處分人有違反「道路交通管理處罰條例」第六
    十條第二項第三款規定之行為逕行掣單( 單號：000000000 號 )舉發並指定應到
    案日期( 八十八年十月十五日 )。嗣將該紙舉發違規通知單送達受處分人後，未
    依限到案並告知違規駕駛人姓名、身分證統一編號及地址，原處分機關爰依「道
    路交通管理處罰條例」第六十條第二項第三款、「違反道路交通管理事件統一裁
    罰標準及處理細則」第二十四條及第四十四條第一項等規定，於八十九年四月二
    十六日從重裁處受處分人新臺幣一千八百元罰鍰( 漏未並記違規點數一點 )。
三、訊據受處分人雖不否認該輛車牌CW-9446 號自用小客車於前揭時地為警拍照之事
    實，惟矢口否認有違反「道路交通管理處罰條例」規定之行為，辯稱略以「當時
    係夫婿甲○○駕車，其係在駕車接近路口時，綠燈變黃燈，煞車停駛時，車頭已
    超越停止線，並非黃燈變紅燈後才越停止線停車」云云。經查：
    (一)本件設置在臺北市○○○路、敦化南路交岔路口之固定桿自動照相科學儀器
        之動作原理，係在停止線前埋設「感應線圈」，當車輛遵行之行車管制號誌
        變為紅燈號誌，車輛超越停止線並壓過「感應線圈」，即啟動自動照相儀器
        拍照。若行車管制號誌未變為紅燈號誌，即使車輛壓過停止線前埋設之「感
        應線圈」，亦不會啟動該自動照相儀器照相，有臺北市政府警察局大安分局
        八十九年八月三日北市警安分交字第八九六二八三一○○○號函( 公文書 )
        影本一件在卷可稽。是受處分人空言辯稱係「黃燈越線停車」云云，無非係
        卸責之詞，核與事實不符，不足採信。
    (二)受處分人夫婿甲○○於八十九年十月廿三日本院調查中，始到庭自承係其駕
        駛該輛車牌CW-9446 號自用小客車於前揭時地為警拍照，載明筆錄在卷，縱
        然屬實，亦已逾越舉發違規通知單指定之「應到案日期：八十八年十月十五
        日」。受處分人乙○○既係該輛車牌CW-9446 號自用小客車所有人，有車籍
        登記資料影本一紙在卷，原處分機關依「道路交通管理處罰條例」第六十條
        第二項第三款、「違反道路交通管理事件統一裁罰標準及處理細則」第二十
        四條及第四十四條第一項規定，從重裁處汽車所有人( 即受處分人 )乙○○
        新臺幣一千八百元罰鍰，固非無見，惟漏未依「道路交通管理處罰條例」第
        六十三條第一項第一款規定並記違規點數一點，尚有未洽。原處分機關雖於
        本件交通違規聲明異議案件移送書「事實」欄記載「並依同條例第六十三條
        第一項第一款規定記違規點數一點」，但核與裁決書「處罰主文」欄之記載
        不符，不生處罰效力。本件異議雖無理由，惟原處分既有前揭不當，自無法
        維持而應由本院予以撤銷，並依「道路交通管理處罰條例」第六十條第二項
        第三款、第六十三條第一項第一款、「違反道路交通管理事件統一裁罰標準
        及處理細則」第二十四條及第四十四條第一項規定，裁處受處分人新臺幣一
        千八百元並記違規點數一點。
據上論斷，應依道路交通案件處理辦法第二十條前段，裁定如主文。
中      華      民      國    八  十  九    年    十一    月    三十    日
                          臺灣臺北地方法院交通法庭
                                  法  官  鍾      華
右正本證明與原本無異。
如不服本裁定，應於裁定送達後五日內向本院提出抗告狀。
                                  書記官  黃  繡  琴
中      華      民      國    八  十  九    年    十一    月    三十    日


司法院資訊處製作；財團法人民間司法改革基金會備份。
